# 关于改制前分红的疑问

提问人：流浪的小狗 时间：2013-09-03 21:09:57
请教陈版，有些拟上市公司经常会在股改前现金分红，我是这么认为的：因改制时涉及盈余公积、未分配利润转增股本的情况，这视同分红，对于个人需要缴纳个人所得税，但实际上个人并没有获取真实的现金流，所以对个人需要拿出较多的现金去交税，会造成一定的负担，所以公司在股改前提前分红，既可以让个人股东获得真实的现金流，同时又减少了净资产，在股改时一定程度上减少了转赠的数额，同时又有足够的现金流用于缴税。不知我理解的是否正确？

回答人：chenyiwei
可以这样理解。以前我的一个IPO培训课件（关于IPO中对于税项的关注）提到过这个问题。